【裁判字號】    89,親,79
【裁判日期】    900719
【裁判案由】    否認子女
【裁判全文】
臺灣板橋地方法院民事判決  八十九年度親字第七九號
    原      告  丙○○
    被      告  乙○○
    法定代理人  甲○○
右當事人間請求否認子女事件，本院判決如左：
    主      文
確認被告乙○○非被告甲○○自原告受胎所生之女。
訴訟費用由被告負擔。
    事      實
甲、原告方面：
  一、聲明：如主文所示。
  二、陳述：緣民國七十三年一月二十二日原告與被告甲○○結婚，並於八十三年十
      月八日離婚，男婚女嫁各不相干，從此亦無任何往來，惟原告於八十九年六月
      間方由被告甲○○告知：其於兩造婚姻關係消滅後之八十四年六月二十二日生
      下次女即被告乙○○，因依民法第一千零六十二條規定回溯計算被告乙○○之
      受胎期間為八十三年八月二十一日起至八十三年十二月二十三日止，是被告乙○○之受胎尚在原告與被告甲○○之婚姻關係存續中，故依民法第一千零六十
      三條第一項規定：妻之受胎，係在婚姻關係存續中者，推定其所生子女為婚生
      子女，依此規定推定被告乙○○為原告與被告甲○○之婚生子女。然原告與被
      告甲○○於上開乙○○受胎期間根本已無同居之事實，被告甲○○亦坦承乙○○非自原告受胎，非其與原告之婚生子女。是依民法第一千零六十三條第二項
      規定：前項推定，如夫妻之一方能證明妻非自夫受胎者，得提起否認之訴。但
      應於知悉子女出生之日起，一年內為之。今原告於八十九年六月間才因被告甲○○之告知而知悉乙○○之出生，爰於上開規定之期間內提起本件否認婚生子
      女之訴。
  三、證據：提出戶籍謄本二件為證。
乙、被告方面：
  一、聲明：請依法判決。
  二、陳述：被告乙○○確非被告甲○○自原告受胎所生。原告係於八十九年六月時
      始知被告乙○○出生之事。
丙、本院依職權函請法務部調查局為親子血緣鑑定。
    理      由
一、按從子女出生日回溯第一百八十一日起至第三百零二日止，為受胎期間。又妻之
    受胎係在婚姻關係存續中者，推定其所生子女為婚生子女；前項推定，如夫妻之
    一方能證明妻非自夫受胎者，得提起否認之訴，但應於知悉子女出生之日起一年
    內為之，民法第一百六十二條第一項、第一千零六十三條定有明文。經查，本件
    原告主張其與被告甲○○於七十三年一月二十二日間結婚，被告乙○○（八十四
    年六月二十二日生）係於原告與被告甲○○離婚（八十三年十月八日）後出生，
    依民法規定之受胎期間計算，被告乙○○之受胎期間原告與被告甲○○有婚姻關
    係存在之事實，有原告所提戶籍謄本附卷可考，堪信為真實。被告乙○○既係於
    原告與被告甲○○之婚姻關係存續時所受胎，依上開規定，本應推定為婚生子女
    。又原告主張被告乙○○實非被告甲○○自其受胎所生，為被告所不爭執，且經
    本院函請法務部調查局，就原告及被告甲○○、乙○○為血緣關係之鑑定，其鑑
    定結果為「依據遺傳法則，乙○○之DNA STR式vWA、FGA、D5S818、D13S317、D7
    S820、D8S1179、D21S11 型別與丙○○之相對應型別均矛盾，因此認為乙○○不
    可能為甲○○與丙○○二者間所生」，有法務部調查局九十年五月二十五日（九
    ○）陸（四）字第九○○二七七七○號鑑定通知書在卷足憑，自堪信原告上開主
    張為真實。
二、從而，本件被告乙○○之受胎，雖係在原告與被告甲○○之婚姻關係存續中，依
    法推定被告乙○○為婚生子女，惟被告乙○○既非被告甲○○自原告受胎所生，
    已如前述，則原告於知悉被告乙○○出生之日起一年內提起本件訴訟，請求判決
    如主文第一項所示，洵屬有據，應予准許。
據上論結，本件原告之訴為有理由，依民事訴訟法第七十八條、第八十五條第一項前
段，判決如主文。
中      華      民      國    九十      年      七      月     十九     日
                                臺灣板橋地方法院家事法庭
~B法  官  戴嘉清
右正本證明與原本無異。
如不服本判決，應於判決送達後廿日內，向本院提出上訴狀。
中      華      民      國    九十      年      七      月    二十五    日
~B書記官  李宏明


司法院資訊處製作；財團法人民間司法改革基金會備份。
